# 请教陈版，提供劳务附赠设备的会计处理

提问人：Manson_Luci 时间：2016-07-27 15:21:50
某车联网公司为吸收和扩大客户群体，免费为客户提供GPS定位终端设备，安装设备后每年提供运营服务并收取费用，但合同约定，如客户退出该公司的车联网平台，则需将设备交回公司。根据了解具体情况分为： 1 、个人客户或外地较偏远公司客户可能会无法收回； 2 、终端设备收回后目前只作为备用件，如果其他终端设备出现问题用来替换，过质保期后不能正常使用的且维修费用过高的终端设备会进行报废处理。请教： 1 、该收入确认是否应按终端设备与以后期间提供劳务收入的公允价值进行分摊确认？但以后期间的服务时间尚无法确定，合同有可能签 1 年，也有可能签 3 年，劳务收入的总额不能确定
2 、该终端设备由于收到合同条款的限制（退出平台后拥有可收回的权利），是否一直挂在发出商品，每年进行减值测试，待确认无法收回或无法使用时再将账面价值结转成本？可并没有对应的收入

回答人：chenyiwei
请参考《计学撮要 2015 》之“问题2-1-8（提供服务包含免费提供终端设备的会计处理）”。 如果该终端设备只能用于接受本公司提供的服务，则属于本公司提供服务的载体，不单独确认收入（即使就该设备单独向用户收取款项），而应将所收到的设备款予以递延，作为服务费的一部分在后续合同约定的服务期限内摊销确认收入；同时将提供给用户的终端设备确认为本企业的固定资产（或长期待摊费用），在预计的服务提供期限内计提折旧或摊销计入主营业务成本。在计提折旧或摊销时是否预留残值，取决于对未来服务期满后能否收回终端设备和收回后届时其价值的合理估计。

提问人：Manson_Luci 时间：2016-07-27 23:20:21
感谢陈版，我看了计学撮要的解答，但我的问题公司和例子有点不一样，主要区别在于很多客户签订合同的服务期限不一样，短期有1 年的， 1 年后可能续期也可能不续期；长期的有 10 年的。所以设备的折旧期限如果仅按合同确定的话可能会存在问题，如合同期限为 1 年，则折旧按 1 年摊销，但第二年也有可能续期，会造成折旧年限与实际差异较大，也会与其他长期合同的折旧年限差异较大。
应如何处理更好一些？

回答人：chenyiwei
需根据历史经验估计平均服务期限，并考虑到时期满收回设备的可能性，以及所收回旧设备的预计可变现净值等因素。

提问人：Manson_Luci 时间：2016-07-28 10:15:20
陈版，您的意思根据历史估计平均服务期限，但是不是没必要都统一？因为部分客户是短期、部分客户是长期，可以分别设置年限吧？

回答人：chenyiwei
是的，对不同类客户可以分别估计使用年限或服务年限，